MIGUEL NICOLÁS DÍAZ VARGAS

Ingeniero de Sistemas

Bogotá, CO (11001)

Cel: +57 3238139902

Mail: nicolasdiazv1102@gmail.com

GitHub Perfil

in LinkedIn Perfil

</> Portafolio

Ingeniero de sistemas en formación con énfasis en desarrollo front-end y habilidades para el desarrollo de páginas web. Experiencia en el uso de tecnologías como Next.js, React y TailwindCSS. Estoy comprometido a dar lo mejor en cada proyecto mediante el aprendizaje constante y la adaptación a nuevas tecnologías.

HABILIDADES

- Desarrollo Front-end: Next.js | ReactJS | JS/TS | TailwindCSS | CSS | HTML
- Bases de Datos: MongoDB | SQL
- Otras tecnologías: Git | Payload CMS
- **Habilidades Blandas:** Integridad | Trabajo en Equipo | Adaptabilidad | Colaboración | Sentido de Pertenencia

EXPERIENCIA

• Desarrollador Full-stack | Subdirección para la Juventud - Secretaría Distrital de Integración Social | Bogotá | 2024 - actualidad

Contribuí en el planteamiento, documentación, diseño y desarrollo de la versión inicial de la nueva página web de Distrito Joven, definiendo su estructura y funcionalidades clave.

NextJS - ReactJS - ExpressJS - TailwindCSS - PostgresSQL

Sistematizador de Información | Innquanta SAS | Bogotá | 2024 - actualidad
 Desarrollé una automatización para recolectar y sistematizar datos de línea base y registros de asistencia para el análisis de evaluación de impacto.
 Google Apps Script

EDUCACIÓN

Pregrado en Ingeniería de Sistemas — Universidad Distrital Francisco Jose de Caldas,
 Bogotá - Agosto 2020 - actualidad

PROYECTOS PERSONALES

- Four Parks NextJS, ReactJS, TailwindCSS 2024 Construcción de plataforma de reserva y gestión de parqueaderos desde la arquitectura hasta el despliegue. (Repositorio de GitHub)
- Dxter Shark NextJS, PayloadCMS, MongoDB 2023
 Desarrollo de plataforma de compra de ropa deportiva con modo administrador usando PayloadCMS, autenticación y uso de la librería de componentes ShadcnUI. (Repositorio de GitHub)